臺灣桃園地方法院刑事判決　　　　　　　96年度訴緝字第86號
公　訴　人　臺灣桃園地方法院檢察署檢察官
被　　　告　乙○○
上列被告因違反毒品危害防制條例案件，經檢察官提起公訴（九
十三年度偵字第四八三九號）及移送併案（九十四年度毒偵字第
一○七九號、九十五年度毒偵字第二七三二號、第四七四四號）
審理，被告於本院準備程序時，就被訴及移送併案事實均為有罪
之陳述，經本院告知簡式審判程序之旨，並聽取當事人之意見後
，本院合議庭裁定本件由受命法官獨任進行簡式審判程序，判決
如下：
   主      文
乙○○連續施用第一級毒品，累犯，處有期徒刑壹年。扣案之第
一級毒品海洛因共計拾貳包（合計淨重參拾陸點參肆公克）及內
含第一級毒品海洛因之香菸壹支，均沒收銷燬；注射針筒參支，
沒收。又連續施用第二級毒品，處有期徒刑拾月。扣案之第二級
毒品甲基安非他命共計參包（合計毛重貳點壹貳肆公克），均沒
收銷燬；吸食器貳組，沒收。應執行有期徒刑壹年陸月。扣案之
第一級毒品海洛因共計拾貳包（合計淨重參拾陸點參肆公克）、
第二級毒品甲基安非他命共計參包（合計毛重貳點壹貳肆公克）
及內含第一級毒品海洛因之香菸壹支，均沒收銷燬；注射針筒參
支、吸食器貳組，均沒收。
   事      實
一、乙○○前於民國九十三年間因違反電信法案件，經本院於九
    十四年一月三十一日以九十四年度壢簡字第一三八號判決判
    處有期徒刑三月，於九十四年九月二十七日易科罰金執行完
    畢。其另因施用毒品案件，經本院於八十八年七月二十二日
    以八十八年度毒聲字第三九九六號裁定令入勒戒處所，施以
    觀察、勒戒，因認其有繼續施用傾向，經本院於八十九年二
    月三日以八十九年度毒聲字第八五五號裁定另入戒治處所施
    以強制戒治，嗣因戒治成效經評定為合格，經本院裁定停止
    戒治，所餘戒治期間交付保護管束，於九十年二月二日保護
    管束期滿未被撤銷未執行之刑以已執行完畢論。詎其仍不思
    悔改，復分別基於施用第一級毒品海洛因及第二級毒品甲基
    安非他命之概括犯意，於前揭強制戒治執行完畢後之五年內
    即分別自(一)九十三年十月間某日起至九十五年五月九日晚上
    七時許，或在其位於桃園縣中壢市○○○路○段二二三巷八
    十五號七樓、桃園縣中壢市仁美新村一二二號等住處或在臺
    灣地區某不詳處所，連續施用第一級毒品海洛多次。(二)九十
    三年四月間某日起至九十四年九月十七日下午二時許，或在
    其位於桃園縣中壢市○○○路○段二二三巷八十五號七樓、
    桃園縣中壢市仁美新村一二二號等住處及臺灣地區某不詳處
    所，連續施用第二級毒品甲基安非他命多次。嗣分別在如附
    表所示之時間、地點為警查獲，並分別扣得如附表所示之第
    一級毒品海洛因共計十二包（合計淨重三十六點三四公克)
    、第二級毒品甲基安非他命共計三包（合計毛重二點一二四
    公克）、內含第一級毒品海洛因之香菸一支，及其所有預備
    供其施用第一級毒品海洛因之注射針筒三支及預備供其施用
    第二級毒品甲基安非他命所用之吸食器二組。
二、案經桃園縣政府警察局平鎮分局報請臺灣桃園地方法院檢察
    署檢察官偵查起訴及桃園縣政府警察局平鎮分局、中壢分局
    、大園分局報請臺灣桃園地方法院檢察署移送併案審理。。
    理由
一、訊之被告乙○○對有於上開時、地，連續分別施用第一級毒
    品海洛因、第二級毒品甲基安非他命之犯罪事實，於本院審
    理時均供承不諱，而被告為警查獲時所採集之尿液，經送驗
    結果，確分別或呈嗎啡陽性或呈甲基安非他命陽性反應乙節
    ，亦有昭信科技顧問股份有限公司濫用藥物陽性檢體檢驗報
    告、臺灣檢驗科技股份有限公司所出具濫用藥物尿液檢驗報
    告各一紙、臺灣尖端先進生技醫藥股份有限公司濫用藥物檢
    驗報告二紙附卷可稽。而被告於如附表編號一、三、四所示
    之時間為警查獲時，所扣得之不明白色粉末共計十二包，確
    係第一級毒品海洛因無訛，有法務部調查局九十三年十二月
    八日調科壹字第○八○○○八五五九號、九十四年十二月二
    十九日調科壹字第○八○○一○一八五號、九十五年六月六
    日調科壹字第○八○○一一二九一號鑑定通知書各一紙在卷
    可證；附表編號一所示時間為警查獲時，另扣得之不明白色
    結晶體一包係第二級毒品甲基安非他命，有行政院衛生署管
    制藥品管理局管檢字第○九三○○一一八二九號檢驗成績書
    一紙附卷可考。此外，並有扣案如附表所示之物可資佐證。
    再施用毒品者，多已成癮，於未徹底戒斷毒癮前，必會反覆
    施用，此為社會大眾所周知，且參酌被告前已有施用毒品前
    科，雖曾經觀察、勒戒，惟竟再次施用毒品，顯見其已成癮
    而未戒斷，是被告供承其於九十三年十月間某日起至九十五
    年五月九日晚上七時許及九十三年四月間某日起至九十四年
    九月十七日下午二時許，分別有連續多次施用第一級毒品海
    洛因、第二級毒品甲基安非他命等情，與常情相符，堪信屬
    實。綜上，足認被告自白與事實相符應值採信，可採為論罪
    科刑之基礎。而被告前曾因施用毒品案件，經本院於八十八
    年七月二十二日以八十八年度毒聲字第三九九六號裁定令入
    勒戒處所，施以觀察、勒戒，因認其有繼續施用傾向，經本
    院於八十九年二月三日以八十九年度毒聲字第八五五號裁定
    另入戒治處所施以強制戒治，嗣因戒治成效經評定為合格，
    經本院裁定停止戒治，所餘戒治期間交付保護管束，於九十
    年二月二日保護管束期滿未被撤銷未執行之刑以已執行完畢
    論，有臺灣高等法院被告前案紀錄表一紙在卷足憑，是其於
    前揭強制戒治執行完畢後五年內再犯本案，公訴人對其提起
    公訴，於法自屬有據。綜上，本件事證明確，被告犯行洵堪
    認定，應依法論科。
二、論罪科刑部分：
  (一)按本件被告行為後，刑法部分條文業經修正公布，並於民國
    九十五年七月一日施行（修正後刑法以下稱新法，修正前刑
    法以下稱舊法）。刑法第二條第一項之規定，係規範行為後
    法律變更所生新舊法律比較適用之準據法，於修正後刑法施
    行後，應適用新法第二條第一項規定之從舊從輕之原則為比
    較，適用最有利於行為人之法律。查本件被告行為後，刑法
    關於連續犯修正部分，舊法第五十六條規定：「連續數行為
    而犯同一之罪名者，以一罪論。但得加重其刑至二分之一。
    」新法中業經刪除，意即新法就數犯罪行為所成立之數罪名
    ，原則係採分論併罰之方式處斷，經比較連續犯修正結果，
    舊法以一罪論，自較新法數罪分論併罰為有利。綜上所述，
    舊法之規定對於被告較為有利，上開修正部分自應依新法第
    二條第一項前段之規定，適用舊法之規定論處。又舊法第四
    十七條累犯之規定，雖亦有所修正，惟本件不論適用新舊規
    定，被告就施用第一級毒品海洛因部分均成立累犯，自無有
    利、不利之情形，即無比較適用之問題，尚非刑法第二條第
    一項所指之法律變更，應依一般法律適用原則，適用裁判時
    法（最高法院九十五年十一月七日刑事庭會議決議參照），
    附此敘明。
  (二)查海洛因、甲基安非他命分為毒品危害防制條例第二條第二
    項第一款、第二款所定之第一級毒品、第二級毒品，是核被
    告所為，係犯毒品危害防制條例第十條第一項之施用第一級
    毒品罪及同條第二項之施用第二級毒品。其施用第一級毒品
    海洛因、第二級毒品甲基安非他命行為前，所持有之第一級
    毒品海洛因、第二級毒品甲基非他命之行為，既意在供己施
    用，其持有之低度行為應為施用之高度行為吸收，均不另論
    罪。被告先後多次施用第一級毒品海洛因、第二級毒品甲基
    安非他命之犯行，均時間緊接，方法相同，觸犯構成要件相
    同之罪，顯係基於概括之犯意反覆為之，為連續犯，應依舊
    法第五十六條規定，以一罪論，並加重其刑。末查，其曾因
    違反電信法案件，經本院於九十四年一月三十一日以九十四
    年度壢簡字第一三八號判決判處有期徒刑三月，於九十四年
    九月二十七日易科罰金執行完畢之紀錄，有臺灣高等法院被
    告前案紀錄表一件在卷可稽，其於有期徒刑執行完畢後五年
    內，故意再犯本件連續施用第一級毒品之有期徒刑以上之罪
    ，為累犯，應依新法第四十七條第一項之規定加重其刑。爰
    審酌被告犯罪後坦承犯行、態度良好，且施用毒品，仍屬自
    戕身心之行為，尚無造成他人之損害，然被告前因施用毒品
    ，經施以強制戒治後，仍未戒除毒癮，顯見自制力甚低，暨
    被告之生活狀況、品行、智識程度、犯罪之動機、目的、手
    段等一切情狀，分別量處如主文所示之刑。另按刑法第五十
    一條第五款所規定宣告多數有期徒刑後定應執行刑之上限，
    雖由舊法之二十年修正為三十年，惟因本件被告所受宣告之
    二項有期徒刑，經定應執行刑之刑度並無逾二十年之可能，
    故適用新、舊法規定對於被告並無有利、不利之區別，爰依
    最高法院九十五年十一月七日刑事庭會議決議之見解，逕予
    適用新法之規定定被告應執行之刑。
三、沒收部分：
  (一)被告於附表編號一、三、四所示時間。查獲被告時所扣得
    之扣案第一級毒品海洛因共計十二包（合計淨重三十六點三
    四公克）、及附表編號一所示時間，查獲被告時所扣得之第
    二級毒品甲基安非他命一包（毛重零點四零四公克），均屬
    當場查獲之毒品，已如前述；另於附表編號二所示時間，
    查獲被告時所扣得之內含有不明白色粉末之香菸一支；附表
    三所示時間，查獲被告所扣得內含不明白色結晶體二包（毛
    重一點七二公克），雖均未送驗，然被告於本院審理時不否
    認前揭物品為其施用第一級毒品海洛因及第二級毒品甲基安
    非他命所用，又其為警查獲時所採集之尿液，經送驗結果，
    亦確呈嗎啡、甲基安非他命陽性反應，已如前述，足徵前揭
    扣案物品內含之不明白色粉末確為第一級毒品海洛因，而不
    明白色結晶體確係為甲基安非他命無訛，再者前揭包裝袋與
    海洛因、甲基安非他命均不能析離，是均應依毒品危害防制
    條例第十八條第一項前段沒收銷燬之。
  (二)而扣案之注射針筒三支、甲基安非他命二組，均係被告所有
    預備供其施用第一級毒品海洛因、第二級毒品甲基安非他命
    所用之物，業經其供承在卷，爰依舊法第三十八條第一項第
    二款宣告沒收之。
據上論斷，應依刑事訴訟法第二百七十三條之一第一項、第二百
九十九條第一項前段，毒品危害防制條例第十條第一項、第二項
、第十八條第一項前段，修正後刑法第二條第一項前段、第五十
一條第五款、修正前刑法第十一條、第五十六條、第三十八條第
一項第二款，判決如主文。
本案經檢察官董良造到庭執行職務。
中　　華　　民　　國　   96    年　  6　  月　  26　  日
                         臺灣桃園地方法院刑事第十庭
                                 法  官  柯姿佐
上正本證明與原本無異。如不服本判決，應於判決送達後10日內
向本院提出上訴狀（應附繕本），上訴於臺灣高等法院。
                                 書記官  蔡紫凌
中　　華　　民　　國　　96　　年　　7 　　月　　3 　　日
毒品危害防制條例第10條
施用第一級毒品者，處 6 月以上 5 年以下有期徒刑。
施用第二級毒品者，處 3 年以下有期徒刑。
附表：
┌─┬───────┬─────────────┬─────┐
│編│  查 獲 經 過 │        扣 案 物 品       │  備  註  │
│號│              ├──────┬──────┤          │
│  │              │    名 稱   │    數 量   │          │
├─┼───────┼──────┼──────┼─────┤
│一│於九十三年十一│第一級毒品海│四包，驗餘淨│檢察官以九│
│  │月十日晚間六時│洛因        │重一點五四公│十三年度毒│
│  │四十分許，為警│            │克，空包裝重│偵字第四八│
│  │在桃園縣中壢市│            │零點九八公克│三九號偵查│
│  │中山東路一段二│            │            │起訴      │
│  │二三巷八十五號├──────┼──────┤          │
│  │前查獲，並扣得│第二級毒品甲│一包，毛重零│          │
│  │右列物品，而查│基安非他命  │點四○四公克│          │
│  │悉上情        ├──────┼──────┤          │
│  │              │注射針筒    │三支        │          │
│  │              ├──────┼──────┤          │
│  │              │吸食器      │一組        │          │
├─┼───────┼──────┼──────┼─────┤
│二│九十四年一月二│內含有第一級│一支        │檢察官於九│
│  │十五日晚上十時│毒品海洛因之│            │十四年七月│
│  │五十分許，為警│香菸        │            │二十二日以│
│  │在桃園市○○路├──────┴──────┤甲○惟勤九│
│  │一一五五號二十│移送併案意旨誤載為：      │四毒偵一○│
│  │樓之九查獲，並├──────┬──────┤七九字第○│
│  │扣得右列物品，│內含第二級毒│二只        │○三三八一│
│  │而查悉上情    │品甲基安非他│            │號函移送併│
│  │              │命殘渣之殘渣│            │案審理    │
│  │              │袋          │            │          │
│  │              ├──────┼──────┤          │
│  │              │削尖吸管    │三支        │          │
│  │              ├──────┼──────┤          │
│  │              │玻璃球      │一個        │          │
├─┼───────┼──────┼──────┼─────┤
│三│九十四年九月十│第一級毒品海│六包，合計淨│檢察官於九│
│  │七日晚上九時許│洛因        │重一點八九公│十五年十月│
│  │，為警在桃園縣│            │克，空包裝重│十二日以桃│
│  │中壢市○○○路│            │一點六一公克│檢惟餘九十│
│  │一段二二三巷八│            ├──────┤五毒偵二七│
│  │十五號七樓查獲│            │一包，淨重三│三二字第七│
│  │，並扣得右列物│            │十二點八八公│七八九五號│
│  │品，而查悉上情│            │克，空包裝重│函移送併案│
│  │              │            │二點六六公克│審理      │
│  │              ├──────┼──────┤          │
│  │              │第二級毒品甲│二包，合計毛│          │
│  │              │基安非他命  │重一點七二公│          │
│  │              │            │克          │          │
│  │              ├──────┼──────┤          │
│  │              │吸食器      │一組        │          │
│  │              │（移送併案意│            │          │
│  │              │旨漏載）    │            │          │
├─┼───────┼──────┼──────┤          │
│四│九十五年五月九│第一級毒品海│一包，淨重零│          │
│  │日晚上十時二十│洛因        │點零三公克，│          │
│  │分許，為警在桃│            │空包裝重零點│          │
│  │園縣中壢市三和│            │一八公克    │          │
│  │一街十二之四號│            │            │          │
│  │六樓查獲，並扣│            │            │          │
│  │得右述物品，因│            │            │          │
│  │而查悉上情    │            │            │          │
└─┴───────┴──────┴──────┴─────┘
